Alberto Subero

Frontend Developer

avsg1991@gmail.com linkedin.com/in/albertosubero

+8 años de experiencia, he convertido el Frontend en mi verdadera pasión y disfruto mucho todo el proceso de creación de UIs. Desde la primera lluvia de ideas, wireframes, maquetas, diseño, hasta el producto final. Además, complemento mi stack con conocimientos sólidos en el área de Backend, Bases de datos y desarrollo de API - ¿Quieres construir algo? - Estaré listo para hacerlo realidad.

Experiencia



Semi Senior Frontend Developer en Dondoctor

2021 - Actualmente [Remoto] [App de agendamiento para Clínicas, B2C]

Responsabilidades

- Mantenimiento y desarrollo de nuevas vistas y features para las distintas plataformas de la empresa.
- Desarrollo de nuevo agendador de citas médicas utilizando Angular y NgBootstrap.
- Comunicación y trabajo constante entre el equipo de diseño y el equipo de desarrollo.
- [Stack] Angular 18 | Javascript | React | Bootstrap | SCSS | HTML | SQL | Git | GitFlow.

Logros claves

- Generar las primeras documentaciones para el entorno de desarrollo de la empresa.
- Proponer y llevar a cabo el desarrollo de una nueva versión del agendador de citas médicas. Utilizando tecnologías modernas y mejorando el rendimiento del producto final.



Angular Frontend Developer en Taclia

2021 - 2024 [Remoto] [Software de gestión de servicios, B2C]

<u>Responsabilidades</u>

- Desarrollo features, vistas y componentes reactivos, con obtención de datos del API a través de servicios y controladores.
- Unit testing, corrección de bugs y pruebas en dispositivos móviles y de escritorio.
- Trabajar junto con el equipo de diseño y maquetar los prototipos diseñados.
- [Stack] Angular 14 | Ionic | TypeScript | RxJs | Angular material | SCSS | HTML | Nestjs | MongoDB | Jasmine | Git | GitFlow.

Logros claves

- Actualizar la UI y mejorar el rendimiento de la plataforma, obteniendo un crecimiento exponencial en clientes.
- Eliminar código duplicado y crear componentes para mejorar la estructura del proyecto.



Líder Frontend en 2Laabs Technologies

2018 - 2021 [Híbrido] [Startup de Desarrollo de Software, B2B]

<u>Responsabilidades</u>

• Desarrollo de plataformas web SPA con Angular 2, Angular Material y NodeJs, para clientes locales e internacionales.

Logros claves

• Liderar equipo de desarrollo frontend, implementando arquitecturas de desarrollo con las mejores tecnologías y prácticas del momento, adaptado a las necesidades de cada cliente.



Frontend Developer en Icterus Technologies

2017 - 2018 [Caracas, Venezuela] [Startup de Desarrollo de Software, B2B]

<u>Responsabilidades</u>

• Desarrollo de aplicaciones, plataformas web SPA con React js, Firebase, React Native y API con ASP.NET Core; para varios clientes internacionales.

<u>Logros claves</u>

 Mejorar mis habilidades como desarrollador frontend, aprendiendo nuevas tecnologías, arquitecturas y buenas prácticas de desarrollo.



Jr Frontend Developer en Oppous LLC

2015 - 2017 [Caracas, Venezuela] [Startup de Desarrollo de Software, B2B]

Responsabilidades

 Desarrollo y mantenimiento de aplicaciones y páginas web dinámicas bajo la primera versión de AngularJS, Javascript, Less y Angular Material. Manejo de Wordpress y Elementor.

Skills

- Angular Ionic Vuejs Reactjs Node js Nest js Express MongoDB SQL Mysql
- Javascript Typescript Jquery HTML5 CSS3 SCSS PHP Codeigniter Wordpress
- NgRx Rxjs Vuex Pinia Redux Tailwind Antdesign Angular Material Bootstrap
- Git Gitflow Gulp Unit Testing Jasmine
- Patrón MVC Programación orientada a objetos Clean Code Pixel Perfect SCRUM

Educación

Diplomado de Programación

Instituto de Nuevas Tecnologías Uneweb - Año de Graduación: 2018

Programación Web Full Stack

Acamica University - Año de Graduación: 2017